【裁判字號】    94,易,1074
【裁判日期】    950206
【裁判案由】    侵占
【裁判全文】
臺灣臺南地方法院刑事判決              94年度易字第1074號
公  訴  人  臺灣臺南地方法院檢察署檢察官
被      告  乙○○
被      告  甲○○
被      告  丁○○
被      告  戊○○
上列被告等因侵占案件，經檢察官提起公訴（94年度偵字第927
號），本院判決如下：
    主  文
乙○○共同連續意圖為自己不法之所有，而侵占對於業務上所持
有之物，處有期徒刑壹年拾月。
甲○○共同連續意圖為自己不法之所有，而侵占對於業務上所持
有之物，處有期徒刑壹年拾月。
丁○○共同連續意圖為自己不法之所有，而侵占對於業務上所持
有之物，處有期徒刑壹年拾月。
戊○○共同連續意圖為自己不法之所有，而侵占對於業務上所持
有之物，處有期徒刑壹年，緩刑肆年。
    事  實
一、乙○○自民國七十六年八月間起至九十二年七月間止，擔任
    「台南市油漆工程業職業工會（下稱台南市油漆工會）」之
    常務理事，負責台南市油漆工會款項支出之核章等職務。丁○○自八十二年九月間起至九十二年七月間止，擔任台南市
    油漆工會之常務監事，亦負責台南市油漆工會款項支出之核
    章等職務。戊○○則自七十六年八月間起至八十二年九月間
    止，擔任台南市油漆工會之常務監事，職務內容同亦包含台
    南市油漆工會款項支出之核章。即乙○○、丁○○、戊○○
    等三人均是執掌台南市油漆工會款項支出，為從事業務之人
    。甲○○為台南市油漆工會之會員。乙○○、丁○○、戊○○等三人就附表一、二、四之部分，並與甲○○就附表三之
    部分，竟共同意圖為自己不法之所有，基於侵占之概括犯意
    聯絡，連續於附表各人所示之時間，將業務所持有之如附表
    各人所示台南市油漆工會款項，即乙○○計新台幣（下同）
    五百十九萬三千七百七十六元、丁○○計四百九十四萬一千
    元、甲○○計一百五十九萬元、戊○○計七十一萬五千元，
    總計一千二百八十四萬六千七百七十六元，變易持有為所有
    而侵占入己，供其等花用。嗣於九十二年六月間，台南市政
    府接獲檢舉，始循線查知上情。
二、案經台南市政府函送台灣台南地方法院檢察署檢察官偵查起
    訴。
    理  由
一、前揭被告乙○○、丁○○、戊○○等三人之事實，業據被告
    乙○○、丁○○、戊○○於偵查及本院審理時供承不諱，核
    與證人即台南市油漆工會會計（八十二年八月二十六日後擔
    任會計）李美芬於偵查時、證人即台南市油漆工會前會計（
    自七十七月十一月間起至八十二年八月二十六日止，擔任會
    計）丙○○於偵查及本院審理時證述之情節大致相符，並有
    台南市油漆工會工會財務個人借用款項明細總表一份、借用
    人即被告乙○○、丁○○、戊○○之台南市油漆工會工會財
    務個人借用款項證明三份、台南市油漆工會第六屆常務理事
    事務移交清冊一份、台南市油漆工會歷屆理、監事、省、市
    代表、顧問暨會務人員名冊一份、台南市油漆工會歷屆理監
    事任職時間表、台南市油漆工會業務、財務移交證明書一份
    、被告丁○○親簽之台南市油漆工會款項借用證二紙等附卷
    可稽。是被告乙○○、丁○○、戊○○等三人之自白，均核
    與事實相符，堪信為真實。從而，被告乙○○、丁○○、戊○○等上開業務侵占犯行，事證明確，均堪認定。
二、訊據被告甲○○固坦認確係台南市油漆工會之會員，並曾於
    八十六年間擔任該工會之總務組長，復確有於附表三所示之
    時間，借款如附表三所示之金額等事實不諱，惟矢口否認上
    揭犯行，辯稱：該等款項係伊向乙○○私人所為之借款，並
    不知是工會的錢，伊亦未向工會會計拿過錢，都是乙○○親
    自將借款交予伊的，至於該等借款乙○○如何取得，伊並不
    知情云云。然查：
  (一)被告甲○○確係台南市油漆工會之會員，並曾於八十六年間
    擔任該工會之總務組長，復確有於附表三所示之時間，借款
    如附表三所示之金額等事實，業據被告甲○○於偵查及本院
    審理時供承不諱，核與證人即被告乙○○於偵查及本院審理
    時、證人即台南市油漆工會前會計丙○○於偵查及本院審理
    時、證人即台南市油漆工會會計李美芬於偵查時證述之情節
    大致相符，並有台南市油漆工會工會財務個人借用款項明細
    總表、借用人即被告甲○○之台南市油漆工會工會財務個人
    借用款項證明一紙、台南市油漆工會歷屆理、監事、省、市
    代表、顧問暨會務人員名冊一份、被告甲○○親簽之台南市
    油漆工會款項借用證二紙等附卷可稽。是此部分之事實，堪
    信為真實。
  (二)證人即被告乙○○於九十三年十一月二日偵查時證稱：「（
    甲○○他所借的錢是誰拿給他的？）是先經由我及丁○○的
    同意，再由工會的小姐拿給他的」、「（甲○○知否該筆款
    項係工會的錢？）知道，他都跟我說他要向工會借錢，而且
    丁○○也同意了，只欠我蓋章，所以我也同意了，由小姐領
    錢給他」、「（你有向甲○○收取利息？）沒有。」、「（
    【提示甲○○之筆錄】那為何甲○○說你有向他收一分利？
    ）我也不知道他為何會這麼說，可能是他卸責之詞，他說錢
    都是向我借的，不是向工會借的，脫免侵占工會公款之事實
    」等語（見九十二年度發查字第二一六一號卷第一六八、一
    六九頁）。並於九十三年十二月七日偵查時證述：「（甲○○向你拿錢時，知否上開借款是工會的錢？）知道，因為他
    向工會拿錢的時候是總務組組長，所以工會的大印是他保管
    的，要向工會拿錢需要常務理事、常務監事及工會的大印才
    能領錢，而且總務組組長是負責管帳的，所以工會經費的支
    出及收入必須經過他看過及同意，而且他向工會拿錢需要我
    及丁○○蓋章，所以他有向我們說要向工會拿錢，他知道他
    的借款都是向工會拿的」等語（見九十二年度發查字第二一
    六一號卷第一八四、一八五頁）。復於九十四年六月十六日
    偵查時證陳：「（甲○○所借之錢都是你借給他的？甲○○
    是否知悉錢是工會的錢？）不是，錢都是工會會計小姐李美
    芬拿給他的，甲○○有跟我說，他要向工會拿一些錢來週轉
    ，我有同意，我就叫他自己去找會計小姐拿錢，所以甲○○
    知道錢是工會的錢，他也知道不能以此方式向工會借錢」、
    「（甲○○有無擔任工會何職務？）他是擔任總務的工作，
    擔任了一、二屆，確實時間我已忘了，借錢當時正任職總務
    工作，負責收支傳票蓋印的工作，但是他的職務與工會款項
    進出的工作無關」等語（見九十四年度偵字第九二七號卷第
    四六頁）。且於九十四年六月十六日偵查時證稱：「（工會
    的會員可向工會借錢？）不行」、「（甲○○有無向工會借
    過錢？）有，他於八十二年到八十六年，總共借了一百五十
    九萬元，借了幾次我已忘記」、「（他如何借錢？）他缺錢
    時就向我及丁○○說要向工會借錢，說他缺錢用，每次都借
    了三、五十萬元不等，我同意後就在台灣中小企業銀行的提
    款條上蓋我的印章，是我自己蓋上我自己的印章，丁○○也
    蓋上他的印章，再將提款條拿給會計小姐李美芬去領，領完
    後再交給甲○○」、「（你知道甲○○借錢何用？）他說他
    做生意週轉之用，借了之後一直到現在都沒有還過一次」等
    語（見九十四年度偵字第九二七號卷第四八、四九頁）。又
    於本院審理時證述：「（甲○○曾經向你個人借過錢？）沒
    有」、「（甲○○曾經向台南市油漆工會借過錢？）有」、
    「（甲○○向工會借錢，是否有經過你的同意，工會才將錢
    借給他？）是的」、「（工會借錢給甲○○有否算利息？）
    沒有」、「（工會的錢借給甲○○是由誰將錢交給甲○○？
    ）由會計小姐，丙○○及李美芬都有」、「（甲○○是否知
    道你借給他的錢是工會的錢？）知道」、「（你剛說工會的
    章程既然不可以將錢借給工會的人，為何你將錢借給甲○○
    ？）這是我犯錯，因為我侵占工會的錢」、「（你是否因為
    甲○○知道你們侵占工會會款的不法內幕，所以才願意借錢
    給甲○○？）是的」、「（工會既然規定不可以將錢借給會
    員，甲○○為何知道可以向工會借錢？）因為甲○○知道我
    有將錢借給其他會員，所以他才來向我說要向工會借錢，因
    為他知道這些事，所以我不得不借給他工會的錢」等語（見
    本院審卷九十五年一月二十三日審判筆錄）。
  (三)證人即台南市油漆工會前會計丙○○於九十三年三月五日偵
    查時證述：「（【提示工會借款明細總表】借款狀況？）乙○○八十一年擔任勞工合作社主席曾拿一張一百零一萬支票
    調現，但付款日前，又叫我把票領出說合作社無法支付這張
    票並未兌領，其他一百三十餘萬元是從他七十六年上任後陸
    陸續續以現金或支票借款累計數額。我七十七年到任時，他
    已向工會借四十四萬，我移交時有把八十年十月二十三日以
    後借款情形列入移交。上次李美芬已提出。戊○○、甲○○
    、杜火南、丁○○都是透過乙○○交代以支票或借現金方式
    向工會拿錢」、「（為何被告可動用公款？）款項支用都要
    常務理監事蓋章，起初他們拿票都會兌現，但後來陸續有退
    票情形，他們也沒有追討或回補，我只是受雇，也無法追問
    ，只能提醒他，但乙○○只說他會負責」、「（被告借款如
    何登帳？）乙○○說這些錢很快就會過，所以叫我不要記在
    帳上，我自己另外註記，乙○○到了年度結算，叫我們按照
    帳載製做報表，並未顯示部分，現金部分與事實不符」、「
    （杜火南、戊○○借款情形？）戊○○八十一年就開始借，
    杜火南是七十九年七月六日開始借。八十二年七月二十八日
    開的支票都未兌現。他們都是在我離職前借的」等語（見九
    十二年度發查字第二一六一號卷第一○七至一一○、一一二
    頁）。並於九十三年十二月三日偵查時證稱：「（甲○○於
    你擔任工會會計時，有無直接向你拿錢？）是的，他有直接
    跟我拿過錢，而且他也知道上開錢是工會的」（見九十二年
    度發查字第二一六一號卷第一七三頁）。復於本院審理時證
    陳：「（你任職台南市油漆工會會計期間為何？）七十七年
    十一月至八十二年八月二十六日」、「（你任職會計這段期
    間，有無會員向工會借款？）沒有」、「（誰有向工會借款
    ？）現在在庭上的四位被告都有」、「（甲○○有無曾經到
    工會向你拿過工會的錢？）有」、「（拿過幾次？）甲○○
    有拿過錢，也有還過錢，所以次數我不記得」、「（他拿錢
    來過，有無包括利息？）沒有利息」、「（甲○○是否知道
    你拿給他的是工會的錢？）要領工會的錢要有常務理事及常
    務監事的印章，有幾次甲○○是與乙○○一起來，等到常務
    監事戊○○的印章蓋了取款條的章，而且在當時會員的會費
    是直接到工會來繳，所以在繳交會費的時候，工會是有現金
    的，所以依照這些狀況，甲○○應該知道他拿的是工會的錢
    」、「（如果甲○○一個人來拿錢，他有否跟你說是何原因
    ？）他會跟我說柯先生有同意，我就打電話給乙○○、或由
    乙○○打電話給我，確認之後，我再打電話給常務監事戊○○，蓋章之後，就可以把錢交給甲○○」、「（是誰指示你
    把錢交給甲○○？）每次都是乙○○」等語（見本院審卷九
    十五年一月二十三日審判筆錄）。
  (四)證人即台南市油漆工會會計李美芬於九十三年一月二十八日
    偵查時證述：「（被告甲○○等於何時、地侵占油漆工會的
    財產？）他們從八十二年八月二十六日我交接之前就開始了
    」、「（侵占情形為何？）被告等要領錢之前，都要先跟我
    說，然後由我寫取款條，再由我持取款條去銀行領錢，再拿
    給被告等。因為存摺都在我這邊保管，被告只有保管印章。
    」等語（見九十二年度發查字第二一六一號卷第六十頁）。
    並於九十三年二月二十日偵查時證稱：：「（【提示被人借
    款明細】何人出面借款？何人支付？何擔保？）因為所有工
    會請款印章都由常務理、監事保管，八十二年八月改選後，
    乙○○自七十六任常務理事迄今，八十二年八月常務監事丁○○。每次都是常務理事乙○○和歷屆常務監事蓋章，我才
    去領錢，但我不知用途，所以這些款項都未入帳。歷年都無
    人查帳。有時他們有提支票擔保。我回去整理再提出。」（
    見九十二年度發查字第二一六一號卷第九一頁）。復於九十
    三年三月五日偵查時證陳：「（被告等人曾否清償？）大多
    都有兌現或清償一部分，沒有從未清償」、「（被告等人未
    曾出面跟你拿錢？）我處理的部分只有乙○○、甲○○、丁○○有借款，蕭清源是拿票向乙○○借錢，乙○○又再轉向
    工會拿錢，杜火南、戊○○沒有借錢」、「（乙○○借款係
    支付旅遊費用及個人週轉？）工會支出不需他借錢，這些都
    是他週轉用」等語（見九十二年度發查字第二一六一號卷第
    一一○、一一二頁）。且於九十三年十二月三日偵查時證述
    ：「（甲○○有無直接向你拿過錢？）沒有，但是我去提領
    工會的錢回來交給乙○○時，甲○○都會在場。而且我有跟
    乙○○及丁○○說要有憑證才知道是誰拿，所以甲○○當場
    來工會簽了證十及證十一之借用證」（見九十二年度發查字
    第二一六一號卷第一七四頁）。又於九十四年七月一日偵查
    時證陳：「（被告甲○○有無直接向你拿工會的錢？）甲○○沒有直接向我拿過錢，這一次工會所提報甲○○借款明細
    的款項，都是乙○○交代我去領的，領完後就交給乙○○了
    ，至於本件的借款明細都是乙○○跟我說錢是那些人借的，
    之後我依乙○○所說的再列借款明細」、「（甲○○知悉錢
    是工會的錢？）我認為他應該知道，因他負責總務的工作已
    歷經三屆，即自八十二年九月間到九十年間，對於工會內部
    款項的運用都應知悉很清楚，而且乙○○與丁○○也都有親
    口跟我說過，甲○○知道這些錢是工會的錢，但是我沒有直
    接的證據可證明甲○○知道錢是工會的錢，除了二十二萬元
    甲○○有簽借用證，說錢是向工會借的，其他就沒有證據了
    」（見九十四年度偵字第九二七號卷第五六頁）等語。
  (五)綜據上述證人乙○○、丙○○、李美芬之證詞；並卷附被告
    甲○○之台南市油漆工會款項借用證二紙，確係被告甲○○
    所親簽，業據被告甲○○於本院審理時供認不諱，是苟如被
    告甲○○所言，未曾向工會拿取任何款項，則被告甲○○焉
    會書立該款項借用證，交予該工會會計李美芬？且參酌卷附
    之台南市油漆工會財務個人借用款項明細總表、被告即借用
    人甲○○之台南市油漆工會財務個人借用款項證明一紙、台
    南市油漆工會第六屆常務理事事務移交清冊等互核以觀。足
    認被告甲○○確明知附表三所示之金額，均係台南市油漆工
    會所有之款項，竟與被告乙○○、戊○○及丁○○共同意圖
    為自己不法之所有，基於侵占之概括犯意聯絡，連續於附表
    三所示之時間，將附表三所示之金額，變易持有為所有而侵
    占入己，供其花用等情，應堪認定。從而，被告甲○○所辯
    上情，顯係事後卸責之詞，不足採信。
三、綜上所述，被告乙○○、丁○○、戊○○等三人就附表一、
    二、四之部分，並與被告甲○○就附表三之部分，確共同意
    圖為自己不法之所有，基於侵占之概括犯意聯絡，連續於附
    表各人所示之時間，將業務所持有之如附表各人所示台南市
    油漆工會款項，變易持有為所有而侵占入己，供其等花用等
    情甚明。從而，本件事證明確，被告等上開犯行，均堪認定
    。
四、按刑法第三百三十五條第一項、第三百三十六條第二項之侵
    占罪，均係因特定關係始能成立之犯罪，即須行為人先持有
    被害人之物之關係始能構成，如無該持有關係，自須依刑法
    第三十一條第一項規定，與有該持有關係之人共同實施或教
    唆幫助者，始以共犯論，至於究應構成刑法第三百三十五條
    第一項或第三百三十六條第二項之侵占罪，即以其持有是否
    基於業務上關係為斷（參照最高法院八十九年度台上字第一
    ○八二號判決）。本件被告甲○○雖無業務掌理款項關係，
    但其與具有此身分關係之被告乙○○、戊○○、丁○○共同
    意圖為自己不法之所有，而侵占台南市油漆工會款項，則被
    告甲○○就參與其事，自應有刑法第三十一條第一項之適用
    ，亦應論以刑法第三百三十六條第二項之共同正犯，合先敘
    明。核被告乙○○、甲○○、丁○○、戊○○所為，均係犯
    刑法第三百三十六條第二項之業務侵占罪。被告乙○○、丁○○、戊○○等三人就附表一、二、四部分之業務侵占犯行
    ，並被告甲○○、乙○○、丁○○、戊○○等四人就附表三
    部分之業務侵占犯行，有犯意聯絡及行為分擔，均為共同正
    犯。其等先後多次業務侵占犯行，時間緊接，觸犯構成要件
    相同之罪名，顯係基於概括犯意反覆為之，依連續犯之規定
    各論以一罪，並均加重其刑。爰酌被告等之品行，因貪圖己
    利，竟侵占業務上所掌管之款項，有虧職守，並損及台南市
    油漆工會之權益，犯罪之手段、目的、所生危害，被告等各
    人所得之利益，事後被告乙○○及戊○○已與台南市油漆工
    會達成民事和解，有和解書二份在卷可按，而被告丁○○及
    甲○○迄今尚未能達成民事和解，及被告乙○○、丁○○、
    戊○○均坦認犯行，而被告甲○○仍矯言卸責，不知省悟等
    一切情狀，各量處如主文所示之刑，以資懲儆。又被告戊○○前未曾受有期徒刑以上刑之宣告，有台灣台南地方法院檢
    察署刑案資料查註紀錄表及台灣高等法院被告前案紀錄表可
    按，其因一時失慮，致罹刑典，經此偵審程序及刑之宣告，
    應知警惕，諒無再犯之虞，且與被害人台南市油漆工會達成
    民事和解，有和解書一份可按，本院認前開所宣告之刑，以
    暫不執行為適當，並宣告緩刑四年，以啟自新。至被告乙○○雖亦與被害人台南市油漆工會達成民事和解，惟被告乙○○前因過失傷害及公共危險案件，經本院分別判處有期徒刑
    二月、二月確定，各於九十二年十月十四日及九十二年四月
    二十四日易科罰金執行完畢，即與刑法第七十四條緩刑之要
    件不符，故不併為緩刑之宣告，附此說明。
據上論斷，應依刑事訴訟法第二百九十九條第一項前段，刑法第
二十八條、第五十六條、第三十一條第一項、第三百三十六條第
二項、第七十四條第一款，罰金罰鍰提高標準條例第一條前段，
判決如主文。
本案經檢察官己○○到庭執行職務
中    華    民    國      95    年    2    月    6    日
                  刑事第一庭  審判長法  官  沈揚仁
                                    法  官  張婷妮
                                    法  官  洪榮家
以上正本證明與原本無異。
如不服本判決，應於收受送達後10日內向本院提出上訴書狀（應
附繕本）。
                                    書記官  許悉愛
中    華    民    國      95    年    2    月    7    日
附錄本案論罪科刑法條全文：
刑法第三百三十六條：
對於公務上或因公益所持有之物，犯前條第1項之罪者，處1年以
上7年以下有期徒刑，得併科5千元以下罰金。
對於業務上所持有之物，犯前條第1項之罪者，處6月以上5年以
下有期徒刑，得併科3千元以下罰金。
前二項之未遂犯罰之。
附表一：（乙○○部分）
┌──┬────────┬────────┬──────┐
│編號│      日期      │    侵占金額    │    備註    │
├──┼────────┼────────┼──────┤
│ 一 │  82年8月26日前 │     0000000    │結算至82年8 │
│    │                │                │月26日之數額│
├──┼────────┼────────┼──────┤
│ 二 │  82年9月10日   │     0000000    │            │
├──┼────────┼────────┼──────┤
│ 三 │  83年11月1日   │      100000    │            │
├──┼────────┼────────┼──────┤
│ 四 │  84年5月18日   │       20000    │            │
├──┼────────┼────────┼──────┤
│ 五 │  84年6月6日    │      200000    │            │
├──┼────────┼────────┼──────┤
│ 六 │  84年7月26日   │       50000    │            │
├──┼────────┼────────┼──────┤
│ 七 │  84年8月18日   │       20000    │            │
├──┼────────┼────────┼──────┤
│ 八 │  84年10月7日   │       20000    │            │
├──┼────────┼────────┼──────┤
│ 九 │  85年1月16日   │      166000    │            │
├──┼────────┼────────┼──────┤
│ 十 │  85年7月3日    │       30000    │            │
├──┼────────┼────────┼──────┤
│十一│  85年7月30日   │      100000    │            │
├──┼────────┼────────┼──────┤
│十二│  86年2月18日   │       50000    │            │
├──┼────────┼────────┼──────┤
│十三│  86年10月17日  │      100000    │            │
├──┼────────┼────────┼──────┤
│十四│  86年12月24日  │       95400    │            │
├──┼────────┼────────┼──────┤
│十五│   87年1月16日  │       10000    │            │
├──┼────────┼────────┼──────┤
│十六│   87年4月10日  │      100000    │            │
├──┼────────┼────────┼──────┤
│十七│   87年7月21日  │      150000    │            │
├──┼────────┼────────┼──────┤
│十八│   91年7月4日   │      100000    │            │
├──┴────────┴────────┴──────┤
│總計：0000000元                                       │
└───────────────────────────┘
附表二：（丁○○部分）
┌──┬────────┬────────┬──────┐
│編號│      日期      │    侵占金額    │    備註    │
├──┼────────┼────────┼──────┤
│ 一 │  82年8月26日前 │     150000     │結算至82年8 │
│    │                │                │月26日之數額│
├──┼────────┼────────┼──────┤
│ 二 │  82年10月21日  │     250000     │            │
├──┼────────┼────────┼──────┤
│ 三 │  83年12月2日   │     100000     │            │
├──┼────────┼────────┼──────┤
│ 四 │  82年12月7日   │      65000     │            │
├──┼────────┼────────┼──────┤
│ 五 │  83年1月7日    │      50000     │            │
├──┼────────┼────────┼──────┤
│ 六 │  83年1月10日   │      50000     │            │
├──┼────────┼────────┼──────┤
│ 七 │  83年1月12日   │     500000     │            │
├──┼────────┼────────┼──────┤
│ 八 │  83年1月18日   │     200000     │            │
├──┼────────┼────────┼──────┤
│ 九 │  83年2月7日    │     100000     │            │
├──┼────────┼────────┼──────┤
│ 十 │  83年11月1日   │     100000     │            │
├──┼────────┼────────┼──────┤
│十一│  83年12月31日  │     310000     │            │
├──┼────────┼────────┼──────┤
│十二│  84年3月15日   │     150000     │            │
├──┼────────┼────────┼──────┤
│十三│  84年5月30日   │    0000000     │            │
├──┼────────┼────────┼──────┤
│十四│  85年1月16日   │     166000     │            │
├──┼────────┼────────┼──────┤
│十五│  85年7月30日   │     150000     │            │
├──┼────────┼────────┼──────┤
│十六│  85年12月23日  │     250000     │            │
├──┼────────┼────────┼──────┤
│十七│  86年2月18日   │      50000     │            │
├──┼────────┼────────┼──────┤
│十八│  86年11月16日  │     300000     │            │
├──┼────────┼────────┼──────┤
│十九│  86年12月20日  │     100000     │            │
├──┼────────┼────────┼──────┤
│ 廿 │  87年4月13日   │     100000     │            │
├──┼────────┼────────┼──────┤
│廿一│  90年3月5日    │     150000     │            │
├──┼────────┼────────┼──────┤
│廿二│  90年11月5日   │     250000     │            │
├──┼────────┼────────┼──────┤
│廿三│  91年4月30日   │     100000     │            │
├──┼────────┼────────┼──────┤
│廿四│  91年7月4日    │     100000     │            │
├──┴────────┴────────┴──────┤
│總計：0000000元                                       │
└───────────────────────────┘
附表三：（甲○○部分）
┌──┬────────┬────────┬──────┐
│編號│      日期      │    侵占金額    │    備註    │
├──┼────────┼────────┼──────┤
│ 一 │  82年8月26日前 │     652000     │結算至82年8 │
│    │                │                │月26日之數額│
├──┼────────┼────────┼──────┤
│ 二 │  82年12月15日  │      70000     │            │
├──┼────────┼────────┼──────┤
│ 三 │  82年12月31日  │     150000     │            │
├──┼────────┼────────┼──────┤
│ 四 │  83年1月12日   │     500000     │            │
├──┼────────┼────────┼──────┤
│ 五 │  85年1月16日   │     168000     │            │
├──┼────────┼────────┼──────┤
│ 六 │  86年2月18日   │      50000     │            │
├──┴────────┴────────┴──────┤
│總計：0000000元                                       │
└───────────────────────────┘
附表四：（戊○○部分）
┌──┬────────┬────────┬──────┐
│編號│      日期      │    侵占金額    │    備註    │
├──┼────────┼────────┼──────┤
│ 一 │  82年8月26日前 │     715000     │結算至82年8 │
│    │                │                │月26日之數額│
├──┴────────┴────────┴──────┤
│總計：715000元                                        │
└───────────────────────────┘


司法院資訊處製作；財團法人民間司法改革基金會備份。
